【裁判字號】    89,訴,371
【裁判日期】    890406
【裁判案由】    槍砲彈藥刀械管制
【裁判全文】
臺灣板橋地方法院刑事判決                          八十九年度訴字第三七一號
    公  訴  人  臺灣板橋地方法院檢察署檢察官
    被      告  甲○○
右列被告因槍砲彈藥刀械管制案件，經檢察官提起公訴（八十七年度偵字第二二三七
六號），本院判決如左：
    主  文
甲○○未經許可，持有可發射子彈具有殺傷力之槍枝，處有期徒刑壹年貳月，併科罰
金新台幣參萬元，罰金如易服勞役，以新台幣玖佰元即銀元佰元折算壹日，緩刑
年。扣案仿ＷＡＬＴＨＥＲ廠半自動手槍製造之玩具手槍壹枝（槍枝管制編號000
0000000號）沒收。
    事  實
一、甲○○明知具有殺傷力之槍枝，非經中央主管機關許可，不得持有，竟於民國八
    十六年間某日，在台灣地區某地，取得可發射子彈具有殺傷力之仿ＷＡＬＴＨＨ
    ＥＲ廠半自動手槍製造之改造玩具手槍（槍枝管制編號0000000000）
    一支，並藏置於其位於台北縣土城市○○路○段二五八號十一樓之五租屋處之浴
    室浴缸內，上並覆蓋日常雜物以為掩避，未經許可而持有前開手槍。嗣於八十七
    年十月十日三時三十分許，經警追查其另涉犯施用毒品罪嫌時，在上開處所當場
    查獲，並扣得前開金屬玩具手槍。
二、案經台北縣警察局板橋分局報請台灣板橋地方法院檢察署檢察官偵查起訴。
    理  由
一、訊據被告甲○○固承認在其前開租屋處，為警查獲上開槍枝之事實，惟矢口否認
    有何違反槍砲彈藥刀械管制條例犯行，辯稱查獲之槍枝非伊所有，伊在查獲前幾
    天有清理廁所，但沒有看到被查獲的槍枝云云。然查：警方因獲得線報，而於八
    十七年十月十日凌晨至台北縣土城市○○路○段二五八號一樓被告甲○○租屋處
    樓下埋伏，迨至同日三時三十分許待被告下樓再一起進入被告同號十一樓之住處
    內，而在浴室的浴缸裡面發現扣案手槍，且上面放有雜物及盥洗用具，其上並佈
    滿灰塵等事實，業據證人即至現場查緝之警員乙○○於偵審中證述綦詳，並有案
    件現場紀錄附卷可稽，且為被告所是認。又依於右揭時地同時被查獲之鄒隆文、
    王建偉、劉宏宇於警訊及偵查中均供稱不知被查獲之槍枝係何人所有，而被告復
    無法明確指明該槍枝係何人所有，並將之藏放在住處之浴室內，參以被告於偵查
    中自承其居住於該址已一年二個月（見偵查卷第四十七頁反面），並於本院調查
    時供承被查獲前幾天有清理浴廁（見本院八十九年三月十五日訊問筆錄），衡情
    豈有不知其住處浴室內有放置手槍之理，況依證人乙○○證稱其查獲該手槍時，
    其上放有雜物及盥洗用具，並佈滿灰塵，顯見該手槍放置該處已有一段時日，應
    非當日進出該住處之人所臨時放置。是被告前揭所辯，無非飾卸之詞，不足採信
    。末查，上開扣案之手槍經送內政部警政署刑事警察局鑑驗結果，認手槍（槍枝
    管制編號0000000000）係以仿ＷＡＬＴＨＨＥＲ廠半自動手槍製造之
    金屬玩具手槍（ＦＳ─九六０七型），將槍管內阻鐵車通而成之改造手槍，機械
    性能良好，可擊發適用之子彈，認具殺傷力，有該局八十七年十月十四日刑鑑字
    第七八０五九號鑑驗通知書一紙附卷可稽。本件事證明確，被告犯行堪以認定。
    至扣案之槍枝送請內政部警政署刑事警察局鑑定結果，並未於槍枝上採獲可資比
    對之指紋，有該局八十九年五月十七日（八九）刑紋字第六一０九一號函在卷可
    參，就此部分，尚難為有利於被告之認定，附此敘明。
二、核被告所為，係犯槍砲彈藥刀械管制條例第十一條第四項之未經許可，持有可發
    射子彈具有殺傷力之槍枝罪。爰審酌被告犯罪之動機、目的、手段、智識程度、
    所生危害及犯罪後之態度等一切情狀，量處如主文所示之刑，並諭知罰金如易服
    勞役之折算標準。查被告前未曾受有期徒刑以上刑之宣告，有台灣高等法院檢察
    署刑案紀錄簡覆表在卷可稽，經此教訓後，應知警惕，當無再犯之虞，本院因認
    對其所宣告之刑，以暫不執行為適當，爰併予宣告緩刑三年，以勵自新。扣案仿
    ＷＡＬＴＨＥＲ廠半自動手槍製造之玩具手槍一支，係違禁物，應依刑法第三十
    八條第一項第一款之規定沒收之。
三、末按犯槍砲彈藥刀械管制條例第七條、第八條、第十條、第十一條、第十二條第
    一項至第三項、第十三條第一項至第三項，經判處有期徒刑者，應於刑之執行完
    畢或赦免後，令入勞動場所，強制工作，其期間為三年，同條例第十九條第一項
    固有明文規定。惟保安處分係對受處分人將來之危險性所為拘束其身體、自由等
    之處置，以達教化與治療之目的，為刑罰之補充制度。本諸法治國家保障人權之
    原理及刑法之保護作用，其法律規定之內容，應受比例原則之規範，使保安處分
    之宣告，與行為人所為行為之嚴重性，行為人所表現之危險性，及對於行為人未
    來行為之期待性相當。因而對槍砲彈藥刀械管制條例第十九條第一項所定，不問
    對行為人有無預防矯治其社會危險性之必要，一律宣付強制工作三年，致限制其
    中不具社會危險性之受處分人之身體、自由部分，其所採措施與所欲達成預防矯
    治之目的及所需程度，不合憲法第二十三條所定之比例原則，不予適用（即違反
    憲法規定）。但同條例第十九條第一項所列舉之罪，若依個案情節審查符合比例
    原則部分，仍應適用該條例之規定宣告保安處分，業經司法院大法官會議於八十
    七年十二月十八日作成釋字第四七一號解釋有案。衡諸本件被告雖未經許可持有
    殺傷力之改造玩具手槍，惟其前無犯罪科刑之紀錄，已如前述，復未持前揭手槍
    實施犯行，本案係其第一次違反槍砲彈藥刀械管制條例，是以難認被告有此犯罪
    之習慣，本院斟酌被告行為之嚴重性及所表現之危險性，認尚無對被告施予保安
    處分加以矯治之必要性，故未併予諭知強制工作之保安處分，附此敘明。
據上論斷，應依刑事訴訟法第二百九十九條第一項前段，槍砲刀械管制條例第十一條
第四項，刑法第十一條前段、第四十二條第二項、第七十四條第一款、第三十八條第
一項第一款，罰金罰鍰提高標準條例第二條，現行法規所定貨幣單位折算新臺幣條例
第二條，判決如主文。
本案經檢察官許智評到庭執行職務。
中      華      民      國      八十九      年    六    月    二十八    日
                                  臺灣板橋地方法院刑事第三庭
                                          法  官  李  幼  妃
右正本證明與原本無異。
如不服本判決，應於判決送達後十日內，向本院提出上訴狀。
                                          書記官  強  梅  芳
中      華      民      國      八十九      年    六    月    二十九    日
附錄本案論罪科刑法條全文
槍砲彈藥刀械管制條例第十一條第四項
未經許可，製造、販賣或運輸第四條第一款所稱其他可發射金屬或子彈具有殺傷力之
各式槍砲者，處五年以上有期徒刑，併科新臺幣一千萬元以下罰金。
未經許可，轉讓、出租或出借前項所列槍砲者，處三年以上十年以下有期徒刑，併科
新臺幣七百萬元以下罰金。
意圖供自己或他人犯罪之用，而犯前二項之罪者，處無期徒刑或七年以上有期徒刑，
併科新臺幣一千萬元以下罰金。
未經許可，持有、寄藏或意圖販賣而陳而列第一項所列槍砲者，處一年以上七年以下
有期徒刑，併科新臺幣七百萬元以下罰金。
第一項至第三項之未遂犯罪之。


司法院資訊處製作；財團法人民間司法改革基金會備份。
